【裁判字號】    92,上易,1824
【裁判日期】    920805
【裁判案由】    家暴傷害
【裁判全文】
臺灣高等法院刑事判決                          九十二年度上易字第一八二四號
    上  訴  人  臺灣板橋地方法院檢察署檢察官
    被      告  乙○○
右上訴人因被告家暴傷害案件，不服臺灣板橋地方法院九十二年度易字第一三四七號
，中華民國九十二年五月二十二日第一審判決（起訴案號：臺灣板橋地方法院檢察署
九十一年度偵字第一八八六五、一九０三八號），提起上訴，本院判決如左：
    主      文
上訴駁回。
    事實及理由
一、本案經本院審理結果，認第一審以被告乙○○犯刑法第二百七十七條第一項傷害
    罪，判處罰金四千元，如易服勞役以三百元折算一日，並諭知高跟鞋一支沒收，
    認事用法及量刑均無不當，應予維持，並引用第一審判決書記載之事實、證據及
    理由（如附件）。
二、公訴人循告訴人聲請意旨，以：本件絕非互毆，乃被告主動公然侮辱並誹謗告訴
    人，方導致拉扯，且被告手持高跟鞋往告訴人臉部猛敲，完全欲置告訴人於死地
    ，原審僅判處被告罰金四千元，量刑顯屬過輕云云，指摘原審判決不當而提起上
    訴，為無理由，應予駁回。
據上論斷，應依刑事訴訟法第三百七十三條、第三百六十八條判決如主文。
本案經檢察官張啟彬到庭執行職務
中    華    民    國      九十二      年      八      月       五       日
                            臺灣高等法院刑事第十九庭
                                審判長法  官  許  國  宏
                                      法  官  洪  光  燦
                                      法  官  林  勤  純
右正本證明與原本無異。
本判決不得上訴。
                                      書記官  葉  瑩  庭
中    華    民    國      九十二      年      八      月        六      日
附錄本案論罪科刑法條全文
刑法第二百七十七條第一項：
傷害人之身體或健康者，處三年以下有期徒刑、拘役或一千元以下罰金。
附件：
臺灣板橋地方法院刑事判決                        九十二年度易字第一三四七號
    公  訴  人  臺灣板橋地方法院檢察署檢察官
    被      告  乙○○  女  四十一歲（民國○○年○月○○○日生）
                        住臺北市南港區○○○路○段十二巷十四弄十七號五樓
                        身分證統一編號：Ｇ二二二七二五八三號
右列被告因家庭暴力之傷害案件，經檢察官提起聲請簡易判決處刑（九十一年度偵字
第一八八六五、一九○三八號），本院認不宜逕以簡易判決處刑，改依通常程序審理
，判決如左：
    主  文
乙○○傷害人之身體，處罰金肆仟元，如易服勞役，以佰元折算壹日。高跟鞋壹支
沒收之。
    事  實
一、乙○○與甲○○原係夫妻（雙方業於民國八十九年十二月十八日離婚），屬家庭
    暴力防治法第三條第一項規定之家庭成員關係，二人平素感情不睦，時有爭吵。
    乙○○曾於九十年六月二十三日下午一時許，在臺北縣樹林市○○街一二一巷十
    二號樓梯間，因與甲○○發生爭執而以牙齒咬傷甲○○，嗣經甲○○訴請檢察官
    偵查起訴，本院並於九十一年九月九日以九十一年度簡上字第一六六號判處罰金
    七千元確定。詎乙○○又於九十一年四月十三日九時十分許，在臺北縣樹林市○
    ○路七九一號前，因細故與甲○○發生爭執，乃另起傷害之故意，持其所有高跟
    鞋一支與甲○○互毆（甲○○部分業經臺灣板橋地方法院檢察署檢察官另以九十
    一年度偵字第一○七六九號提起公訴，本院於九十一年九月二十日以九十一年簡
    字第二五八號判處罰金四千元確定），致甲○○受有左手肘挫瘀傷２×２公分、
    手掌內側挫瘀傷２×２公分、右手肘挫瘀傷２×２公分及右前臂挫瘀傷２×２公
    分（併酸麻）等傷害。
二、案經被害人甲○○訴由臺北縣政府警察局樹林分局報請臺灣板橋地方法院檢察署
    檢察官偵查後聲請簡易判決處刑。
    理  由
一、訊據被告乙○○固坦承於前述時地與告訴人甲○○發生口角及肢體衝突，惟矢口
    否認有何傷害犯行，辯稱：甲○○先出手打我，我手上拿安全帽抵擋，並無回手
    ，只是防禦，他是打到安全帽受傷的云云。惟查，上述事實，已經告訴人甲○○
    於警局警詢問、偵查中檢察官詢問時及本院審理中一致指訴明確，並有行政院衛
    生署臺北醫院甲種診斷證明書一紙在卷可資佐證。且自前述告訴人傷單所載：「
    左手肘挫瘀傷２×２公分、手掌內側挫瘀傷２×２公分、右手肘挫瘀傷２×２公
    分及右前臂挫瘀傷２×２公分」之傷勢觀之，均係位於手肘、前臂、手掌部位之
    長寬各為二公分之正方形挫瘀傷，該傷勢之長寬，與告訴人所稱一般女用高跟鞋
    之鞋跟之長寬相當；所受之「挫瘀傷」，並無銳器所致撕裂傷口或抓刮咬痕，較
    似正方形鈍器毆擊所致，亦與告訴人所言手持高跟鞋跟敲打相類似；又受傷之部
    位在「手肘」、「手掌」、「前臂」等處，亦與告訴人所指述遭被告持高跟鞋欲
    毆打臉部，以雙手迎架被打受傷之部位相吻合。綜上所述，茍被告未出持高跟鞋
    毆打告訴人，衡情當不致造成前述告訴人位於手肘、前臂、手掌部位之２×２公
    分挫瘀傷。再參諸前述時地雙方發生口角及肢體衝突，係被告於街頭巧遇告訴人
    後主動追隨挑釁爭吵所致一節，亦為雙方所不爭，足認告訴人指訴係被告持高跟
    鞋所傷之情，較為平允可信。反之，被告雖辯稱係告訴人打到其手持抵擋的安全
    帽受傷云云，然設計用來分散撞擊力道保護頭部之圓弧造型安全帽，何以能在手
    肘、手掌部位造成正方形２×２公分之挫瘀傷？實有可疑？又被告延至九十二年
    五月八日審判期日，方辯稱當天未穿高跟鞋而是穿布鞋云云，茍係如此，何以偵
    查中先後二次經檢察官詢問時（九十年偵字第一○七六九號偵查卷內之九十一年
    七月三十日之訊問筆錄、九十一年偵字第一九○三八號卷內之九十二年十一月四
    日訊問筆錄）與告訴人當庭對質，均未辯稱當天未穿高跟鞋？其後於本院審理中
    在九十二年四月十七日訊問時亦未辯解？是被告所辯未持高跟鞋毆打告訴人云云
    ，與前開事證不符，要屬推諉卸責之詞，不足採信。本件事證已甚明確，被告犯
    行足以認定。
二、核被告乙○○傷害人之身體，所為係犯刑法第二百七十七條第一項之傷害罪。本
    院審酌被告之素行及犯罪時所受之刺激，係與前夫互毆造成告訴人受傷程度不重
    ，現尚扶養離婚後親權歸告訴人但與被告同住由被告撫育之長女，及被告犯罪後
    態度等一切情狀，量處如主文所示之刑，並諭知易服勞役之折算標準，以資懲戒
    。高跟鞋一支，係被告所有供本件傷害犯行所用之物，雖未扣案，惟因無法證明
    業已滅失，仍依法宣告沒收。
三、依刑事訴訟法第四百五十二條、第二百九十九條第一項前段，刑法第二百七十七
    條第一項、第四十二條第二項、第三十八條第一項第二款，罰金罰鍰提高標準條
    例第一條前段、第二條，判決如主文。
本案經檢察官何靜文到庭執行職務。
中      華      民      國    九十二    年      五      月    二十二    日
                              臺灣板橋地方法院刑事第一庭
                                      法  官  梁宏哲
右正本證明與原本無異。
如不服本判決應於送達後十日內向本院提出上訴狀。
                                      書記官  張文惠
中      華      民      國    九十二    年      五      月    二十二    日
附錄本案論罪科刑法條全文：
刑法第二百七十七條第一項
傷害人之身體或健康者，處三年以下有期徒刑、拘役或一千元以下罰金。


司法院資訊處製作；財團法人民間司法改革基金會備份。
